臺灣臺北地方法院交通事件裁定　　　　 96年度交聲字第203號
原處分機關　臺北市交通事件裁決所
異議人即
受處分人　　甲○○
上列異議人即受處分人因違反道路交通管理處罰條例案件，對於
臺北市交通事件裁決所中華民國九十四年三月二十一日所為之處
分（原處分案號：北市裁三字第裁22─ACV681962號），聲明異
議，本院裁定如下：
    主      文
異議駁回。
    理      由
一、按受處分人，不服道路交通管理處罰條例第八條主管機關所
    為之處罰者，得於接到裁決書之翌日起二十日內，向管轄地
    方法院聲明異議；此項向管轄法院聲明異議之期間，應自裁
    決送達之翌日起算，道路交通管理處罰條例第八十七條第一
    項、道路交通案件處理辦法第十二條分別定有明文。又交通
    法庭認聲明異議不合法律上之程式，且其不合之程式係無從
    補正者，應以裁定駁回之，道路交通案件處理辦法第十八條
    前段亦規定甚明。至於處理違反道路交通管理事件，有關文
    書送達之程序，依行政程序法之規定；而不能依行政程序法
    第七十二條規定對應受送達人之住居所、事務所或營業所為
    之或對其他得會晤應受送達人之處所送達，亦無法依同法第
    七十三條將文書付與有辨別事理能力之同居人、受僱人或應
    送達處所之接收郵件人員時，得將文書寄存送達地之地方自
    治或警察機關，並作送達通知書兩份，一份黏貼於應受送達
    人住居所、事務所、營業所或其就業處所門首，另一份交由
    鄰居轉交或置於該送達處所信箱或其他適當位置，以為送達
    ；由郵政機關為送達者，得將文書寄存於送達地之郵政機關
    ，違反道路交通管理事件統一裁罰基準及處理細則（下稱處
    理細則）第五條、行政程序法第七十四條第一項及第二項亦
    分別規定甚明。
二、聲明異議意旨略以：伊於九十四年一月酒後駕車遭警方攔檢
    ，深感悔意，即於翌日親赴裁決所繳交新臺幣三萬六千元之
    罰鍰，繳交罰鍰時雖罰單註明須吊扣駕照一年，但承辦人員
    並未現場要求繳納，致伊誤認駕照已遭主管機關註銷，故於
    繳交罰鍰後離去，其後一年恪遵處罰內容未再駕車，直至九
    十五年一月吊扣期滿方開始駕車，迄九十五年十月二日於路
    邊例行路檢時，經警員告知才得知駕照已被註銷，若承辦人
    員辦理罰鍰繳交業務時有告知須繳交駕照，裁決所何需再以
    寄送存達方式通知，且該寄存地址僅為戶籍地，伊早已未住
    在該處多年，亦未經本人簽收，於不知情狀況下遭註銷駕照
    ，實欠公允，為此聲明異議，請求撤銷原處分等語。
三、經查，本件異議人即受處分人甲○○於民國九十四年一月十
    四日凌晨一時五十八分許，駕駛車牌號碼6A─4499號自小客
    車，在臺北市○○路與復興南路口經警方攔檢，測得其呼氣
    酒精濃度達每公升○‧四八毫克，並經警方以其有酒後駕車
    之違規行為為由，依道路交通管理處罰條例第三十五條第一
    項第一款之規定製單舉發，並經受處分人簽收。受處分人於
    同日繳交罰鍰，惟未同時執行吊扣駕駛執照一年，故經原處
    分機關臺北市交通事件裁決所依道路交通管理處罰條例第三
    十五條第一項、處理細則、違反道路交通管理事件統一裁罰
    基準表之規定，於九十四年三月二十一日以北市裁三字第裁
    22─ACV681962號裁決書對受處分人裁處吊扣駕駛執照十二
    個月之處罰（裁罰主文為「罰鍰已繳，吊扣駕駛執照十二個
    月，駕駛執照限於九十四年四月二十日前繳送」）在案。上
    開裁決書經原處分機關委託郵政機關郵寄至受處分人臺北縣
    新店市○○路一四五巷十九號住所，因未獲會晤應受送達之
    受處分人本人，亦未能交與有辨別事理能力之同居人、受僱
    人或應送達處所之接收郵件人員，因而於九十四年三月二十
    九日將上揭文書寄存於送達地附近之新店中央郵局，並作送
    達通知書二份，一份黏貼於應受送達人住所之門首，另一份
    置於應受送達處所之信箱或其他位置，以為送達等情，有酒
    測值列印單、臺北市政府警察局北市警交大字第ACV681962
    號舉發違反道路交通管理事件通知單、臺北市交通事件裁決
    所北市裁三字第裁22─ACV681962號裁決書、該所送達證書
    影本各一紙等在卷可稽，且上開送達地址確為受處分人住所
    之事實，亦有法務部戶役政連結作業系統查詢資料一紙在卷
    可參，且受處分人不論於其陳述書、聲明異議狀中，於住所
    或聯絡地址欄亦均填寫「臺北縣新店市○○路一四五巷十九
    號」，有其陳述書、聲明異議狀各一件在卷可考，受處分人
    又未提出斯時另設有其他住居所之證明，從而本件原處分機
    關委託郵政機關所為之上開送達，自合於行政程序法關於文
    書送達之規定，不論受處分人實際有無前往領取該舉發通知
    單及裁決書，該文書即應於合法送達之日起發生效力。是以
    原處分機關以受處分人未於裁決書送達後法定期間內聲明異
    議，亦未依裁決內容依限繳交駕駛執照，乃依道路交通管理
    處罰條例六十五條第一項第三款規定，於九十四年五月六日
    起至九十五年五月五日逕行註銷受處分人之駕照，自屬合法
    正當。
四、本件原裁決書既於九十四年三月二十九日即以寄存送達方式
    送達予受處分人，受處分人遲至九十六年二月五日始提出本
    件異議，有其異議狀上蓋印之臺北市交通事件裁決所收狀章
    戳可憑，顯已逾法定之二十日異議期間。揆諸首揭規定，其
    異議顯然不合法律上之程式，且無從命補正，自非合法，應
    予駁回。
五、據上論斷，應依道路交通案件處理辦法第十八條，裁定如主
    文。
中　　華　　民　　國　　96　　年　　3 　　月　　12　　日
                    交通法庭  法　官　林庚棟
以上正本證明與原本無異。
如不服本裁定應於送達後五日內向本院提出抗告狀。
                  　　        書記官　殷玉芬
中　　華　　民　　國　　96　　年　　3 　　月　　13　　日
